【裁判字號】    89,上易,1080
【裁判日期】    890613
【裁判案由】    傷害
【裁判全文】
臺灣高等法院臺中分院刑事判決                  八十九年度上易字第一○八○號
    上  訴  人
    即  被  告  甲○○
右上訴人因傷害案件，不服臺灣台中地方法院八十九年度易字第七八六號中華民國八
十九年三月廿四日第一審判決（起訴案號：臺灣台中地方法院檢察署八十八年度偵字
第一四○五三、一六○八五號），提起上訴，本院判決如左：
    主      文
上訴駁回。
    事實及理由
一、訊據上訴人即被告甲○○（以下稱被告）否認傷害犯行，惟查本案經本院審理結
    果，認第一審判決認事用法及量刑均無不當，應予維持，並引用第一審判決書記
    載之事實、證據及理由（如附件）。被告上訴意旨雖猶謂「伊因擦撞沈文吉車輛
    ，沈某等要求伊賠償五萬元不遂，竟夥同多人，其中告訴人亦持磚塊共同毆打被
    告多處受傷，被告當時在被共同圍毆之際，有出手加以抵擋防衛，致無意傷及告
    訴人，惟被告並無持鐵鋸傷害告訴人，證人高朝宗所言不實，告訴人之傷勢亦非
    鋸子傷痕，且事後已多次前往探視，並負擔醫療費用，原審量刑過重。」云云，
    然查被告係持不詳型式之鐵鋸騎機車返回，而對告訴人揮砍，致頭部多處受傷之
    事實，業據原審判決認定詳確，現場目擊證人高朝宗所供，核與告訴人指訴相符
    ，且依告訴人診斷書所載，顏面、頭部多處撕裂傷及挫傷，亦核與告訴人指訴被
    告係持鐵鋸所傷並無不合，被告空言所為前述辯解，係屬事後卸責之詞，不足採
    信。又原審已審酌被害人受傷非輕及被告曾支出醫療費用等一切情狀，量刑被告
    有期徒刑八月，尚稱妥適，另證人即警員丙○○於本院證稱伊並未於案發之際在
    場，自無從為被告有利之證明，職是，被告上訴意旨，否認犯罪，為無理由，應
    予駁回。
二、據上論斷，應依刑事訴訟法第三百七十三條、第三百六十八條，判決如主文。
本案經檢察官丁○○到庭執行職務。
中      華      民      國    八十九     年      六       月    十三    日
                                  臺灣高等法院臺中分院刑事第一庭
                                        審判長法  官  陳  紀  綱
                                              法  官  陳登  源
                                              法  官  蕭  錦  鍾
右正本證明與原本無異。
不得上訴。
                                              書記官  蘇  昭  文
中      華      民      國    八十九     年      六       月     十五   日
                                                                        Ｏ
台灣台中地方法院刑事判決                          八十九年度易字第七八六號
    公  訴  人  台灣台中地方法院檢察署檢察官
    被      告  甲○○  男  四十二歲（民國○○○年○月○日生）
                        籍設雲林縣水林鄉○○村○○路七八號
                        現住台中市○○路七四巷八弄三五號
                        身分證統一編號：Ｐ一二二三九五二六號
右列被告因傷害案件，經檢察官提起公訴（八十八年度偵字第一四○五三號、第一六
○八五號），本院判決如左：
    主    文
李炯松傷害人之身體，處有期徒刑捌月。不詳型式之鐵鋸壹支，沒收。
    事    實
一、李炯松於民國八十八年五月十日下午六時十分許，因駕駛車牌號碼ＱＫ─一０八
    九號之自用小客車，行經台中市○○路與學士路交岔路口時，不慎追撞前方由案
    外人沈文吉所駕駛車牌號碼Ｎ５─七三七號之營業小客車及另一不明車牌號碼之
    車輛，而與沈文吉等人發生不悅及衝突，隨後並與數輛駛至上址，不詳車牌號碼
    之計程車車主發生爭執，而持鋁棒砸毀某計程車之玻璃（毀損部分未據告訴）後
    離去。其後李炯松復甚覺心有未甘，旋即騎乘不明車牌號碼之機車折返上址，適
    乙○○駕駛車牌號碼Ｎ８─九六七號之營業小客車搭載乘客於上址下車，並因好
    奇而趨前觀看上開遭砸毀之車輛，李炯松遂誤以乙○○為上開與其發生爭執者之
    一，而基於普通傷害之犯意，在健行路與學士路附近「裕毛屋」之地下停車場出
    入口，持其所有，不詳型式之鐵鋸壹支（未扣案）揮砍乙○○，致乙○○受有右
    上肢、軀幹多處挫傷、頭皮裂傷八公分、顏面裂傷二點五公分及鼻尖軟組織缺損
    二點八乘二點三公分等之傷害。
二、案經乙○○訴由台中市警察局第二分局報請台灣台中地方法院檢察署檢察官偵查
    起訴。
    理    由
一、訊據被告李炯松固坦承其確有於上開時、地，持不詳型式之鐵器劃傷告訴人等事
    實，惟仍矢口否認其有何傷害之犯行，辯稱：因發生汽車追撞事故之爭執時，有
    數人追趕之，其甫隨手撿拾地上之鐵材抵擋，而告訴人僅係其揮打抵擋之際，為
    其不慎打到，其未騎乘機車折返，更無持鐵鋸砍傷告訴人云云，經查：
（一）自被告於偵查中所陳，發生上開爭執時，有車主曾以無線電呼叫同行計程車前
      來協助，其因而跑到裕毛屋商店對面工地上隨手撿拾鐵材反抗，適告訴人自該
      址經過，而其所持之鐵材較長，始致劃到告訴人等情以觀，則被告確曾持不詳
      型式之鐵器打傷告訴人乙○○，而告訴人所受上開右上肢、軀幹多處挫傷、頭
      皮裂傷八公分、顏面裂傷二點五公分及鼻尖軟組織缺損二點八乘二點三公分等
      之傷害，確係被告所致等情，已堪認定。
（二）再查告訴人乙○○確係因被告騎乘不詳車號之機車，並持不詳型式之鐵鋸返回
      之際，在健行路與學士路附近「裕毛屋」之地下停車場出入口，適見其觀看上
      開遭砸毀之車輛，遂持上開鐵鋸揮砍其身體等處，甫致其受有上開傷害等情，
      業據告訴人乙○○於偵查及本院審理中指訴歷歷，核與現場目擊證人高朝宗於
      偵查中結證情節相符，復有診斷證明書及照片附卷足稽，堪認為實。綜上所述
      ，被告辯稱其並非騎乘機車折返，且未持不詳型式之鐵鋸揮砍告訴人身體等處
      ，其並無傷害之故意云云，顯係卸責之詞，無足採信。本件事證明確，被告上
      開傷害犯行，堪以認定。
二、核被告所為，係犯刑法第二百七十七條第一項傷害罪。爰審酌被告前無犯罪紀錄
    之品行、犯罪之動機、目的、手段、告訴人受傷害部位為四肢及頭部等多處，且
    受傷之程度非輕、惟被告犯後曾賠償告訴人支出之醫療費用，應有悔悟之心，以
    及被告犯罪後之態度等一切情狀，量處如主文所示之刑。至被告所持上開不詳型
    式之鐵鋸壹支，既係被告所攜帶用以傷害告訴人者，顯見應為被告所有，且確係
    供本件傷害犯行所用之物，是雖未扣案，惟因不能證明業已滅失，仍爰依刑法三
    十八條第一項第二款宣告沒收。
據上論斷，應依刑事訴訟法第二百九十九條第一項前段，刑法第二百七十七條第一項
、第三十八條第一項第二款，罰金罰鍰提高標準條例第一條前段，判決如主文。
中      華      民      國    八十九    年      三      月    二十四    日
                              台灣台中地方法院刑事第六庭
                                  法  官  許  惠  瑜
右正本證明與原本無異。
如不服本判決，應於判決送達後十日內向本院提出上訴狀，上訴於臺灣高等法院臺中
分院( 須附繕本 )。
                                  書記官
中      華      民      國    八十九    年      三      月    二十四    日
附錄條文：
刑法第二百七十七條第一項：傷害人之身體或健康者，處三年以下有期徒刑、拘役或
一千元以下罰金。


司法院資訊處製作；財團法人民間司法改革基金會備份。
